# 求助两个问题

提问人：雪落星空 时间：2019-04-19 21:55:28
1 、母公司本期发生非同一控制企业合并，合并日为 1231 ，只合并了资产负债表，没有合并利润表。公式法计算现流表附表中经营性应收的减少和经营性应付的增加时，是否应该包含子公司的往来余额？固定资产折旧是否包含企业合并增加的累计折旧额？
2 、本期账龄为2-3年的预付账款，管理层发现降不再合作，准备降其收回，故转到其他应收款，本期将其账龄划分为 1 年以内还是 2-3年？

回答人：chenyiwei
1 、不包含新收购子公司的存货、往来、递延所得税资产和负债等项目的购买日余额。固定资产折旧不包含企业合并增加的累计折旧额。原因：这些项目都不是对应于合并报表层面的成本费用。
2 、应从原始发生时间起算，即 2 ～ 3 年。